# 大股东用自己的股权收购公司的会计处理

提问人：hecan 时间：2021-12-09 19:22:09
陈版及各位大佬，您们好：
向您们请教一个问题：
业务背景：A公司收购B公司，由大股东（实际控制人）用自己的股权支付收购对价；
争议：券商的意见为是否可以视作大股东代替公司支付对价，对公司的资本性投入；项目合伙人认为大股东个人支付对价，其他股东（包扣原始股东和授予股份的高管）受益，应作为股份支付。
问题：①是否可以视作大股东对公司的资本性投入，若可以，是否需要补充相关决议，若不行，是否需要作为股份支付，股份支付金额=收购公司估值*公司其他股东（除大股东及其配偶）所占股权比例？
②若可以作为资本性投入，应将问题①中的股份支付金额确认为资本公积，借方是否确认为长期股权投资？

回答人：chenyiwei
可以视作大股东代替公司支付对价，对公司的资本性投入。
另一方面，如果大股东向B的原股东支付对价时，对作为支付手段的A公司股份的估值低于其公允价值的，则应分析其原因，并考虑其会计影响。